臺灣板橋地方法院刑事判決             100年度訴字第2432號
公  訴  人  臺灣板橋地方法院檢察署檢察官
被      告  羅永吉
上列被告因毒品危害防制條例案件，經檢察官提起公訴（100 年
度毒偵字第6149號），經本院合議庭裁定進行簡式審判程序，判
決如下：
    主  文
羅永吉施用第一級毒品，累犯，處有期徒刑柒月。
    事  實
一、羅永吉前於民國98年間因施用毒品案件，經依臺灣臺北地方
    法院以98年度毒聲字第348 號刑事裁定送觀察、勒戒後，認
    無繼續施用毒品傾向，於98年12月8 日執行完畢釋放，並由
    臺灣臺北地方法院檢察署檢察官以98年度毒偵字第1656號為
    不起訴處分確定；另於97年間因竊盜案件，經本院以97年度
    易字第3241號刑事判決判處有期徒刑8 月，經上訴於臺灣高
    等法院審理時經撤回上訴確定，嗣於99年8 月2 日縮刑期滿
    執行完畢。詎猶不知悔改，復基於施用第一級毒品海洛因之
    犯意，於100 年8 月3 日下午9 時25分許為警採尿回溯26小
    時內之某時（不含為警查獲至採尿之時間），在桃園縣楊梅
    鎮某撞球間（起訴書原載「不詳地點」，業經檢察官當庭更
    正如上），以將海洛因摻入香菸（業經丟棄）點燃吸食煙霧
    之方式，施用海洛因1 次。嗣於100 年8 月3 日下午9 時20
    分許，在新北市○○區○○路85號前為警盤查，發現其為毒
    品調驗人口，經其同意採集尿液送驗後，結果呈嗎啡陽性反
    應，始悉上情。
二、案經新北市政府警察局新莊分局移請臺灣板橋地方法院檢察
    署檢察官偵查起訴。
    理  由
一、本件被告羅永吉所犯係死刑、無期徒刑、最輕本刑為三年以
    上有期徒刑以外之罪，其於準備程序中就被訴事實為有罪之
    陳述，經本院告知簡式審判程序之旨，並聽取公訴人、被告
    之意見後，經本院合議庭依刑事訴訟法第273 條之1 第1 項
    規定裁定由受命法官獨任進行簡式審判程序，合先敘明。
二、認定犯罪事實所憑證據及理由
（一）上揭施用第一級毒品犯行之事實，業據被告羅永吉於本院
      準備程序、審理時均坦承不諱（見本院卷第20、22頁）。
（二）被告於100 年8 月3 日下午9 時25分許為警查獲予以採集
      其尿液檢體（代碼編號為DＺ00000000000 號），經送臺灣
      檢驗科技股份有限公司以酵素免疫分析法初步檢驗，再以
      氣相層析／質譜儀法確認檢驗後，確呈鴉片類陽性反應一
      節，有勘察採證同意書、應受尿液檢驗人尿液檢體採集送
      驗紀錄表、新北市政府警察局新莊分局轄區列管毒品人口
      尿液採集送驗及檢體回復報告簽收簿、臺灣檢驗科技股份
      有限公司100 年8 月24日、報告編號UL/2011/00000000號
      濫用藥物檢驗報告各1 份在卷可稽（見偵卷第8 、5 、7
      、6 頁）。
（三）按「尿液毒品檢驗…若能使用先進之氣相層析質譜儀分析
      法確認，則可完全排除偽陽性之干擾，為目前最具公信力
      的檢驗方法。」等語，有法務部調查局第六處87年9 月29
      日（87）發技（一）字第87074574號函附卷為憑，足見前
      揭臺灣檢驗科技股份有限公司所使用之檢驗方法已可完全
      排除毒品偽陽性之干擾，其檢驗結果堪以採信；而「海洛
      因經注射入人體後，約百分之20於24小時內自尿中排出，
      一般而言，尿液中能否驗出嗎啡陽性反應，與其投與量、
      投與途徑、採尿時間、個人體質及檢驗方法之靈敏度有關
      ，國外曾有文獻報導注射6 毫克之海洛因鹽酸鹽，其代謝
      物嗎啡之平均可檢出時限約為26小時」等情，此有行政院
      衛生署藥物食品檢驗局（81）藥檢壹字第8114885 函1 紙
      附卷可憑。
（四）綜上所述，被告之尿液經以氣相層析質譜儀分析法檢驗，
      既呈鴉片類陽性反應，佐以上函示，足徵被告於本院準備
      程序、審理時所坦承其於上揭事實欄所述之時、地及施用
      方式，施用海洛因一節，應與事實相符而值採信。
（五）查，被告前於98年間因施用毒品案件，經依臺灣臺北地方
      法院以98年度毒聲字第348 號刑事裁定送觀察、勒戒後，
      認無繼續施用毒品傾向，於98年12月8 日執行完畢釋放，
      並由臺灣臺北地方法院檢察署檢察官以98年度毒偵字第16
      56號為不起訴處分確定等情，有臺灣高等法院被告前案紀
      錄表1 份在卷可按，是被告於上揭觀察、勒戒執行完畢釋
      放後5 年內，再犯本件施用毒品之犯行，已不屬毒品危害
      防制條例第20條規定之「初犯」或「5 年後再犯」情形，
      應依同條例第10條處罰（最高法院97年第5 次刑事庭會議
      決議意旨參照）。
（六）綜上所述，被告犯行堪以認定，應依法論科。
三、論罪科刑
（一）罪名：查海洛因屬毒品危害防制條例第2 條第2 項第1 款
      所規定之第一級毒品；核被告羅永吉於上揭時、地施用海
      洛因之行為，係犯毒品危害防制條例第10條第1 項施用第
      一級毒品罪。
（二）吸收關係：被告上揭為施用而持有第一級毒品之低度行為
      ，為施用第一級毒品之高度行為所吸收，不另論罪。
（三）累犯：查被告有如事實欄一所述之前案刑事犯罪執行紀錄
      ，有臺灣高等法院被告前案紀錄表1 份附卷可稽，其於上
      開有期徒刑執行完畢後5 年內，故意再犯本件有期徒刑以
      上之罪，依刑法第47條第1 項之規定，論以累犯，並加重
      其刑。
（四）量刑：爰審酌被告前已因施用毒品案件經觀察、勒戒，有
      臺灣高等法院被告前案紀錄表1 份在卷可考，本應知所惕
      勵，卻仍漠視法令禁制再犯本罪，顯未知所戒慎，惟衡其
      施用毒品所生危害，實以自戕身心健康為主，對於他人生
      命、身體、財產等法益，尚無明顯而重大之實害，暨其犯
      罪後坦認犯行之態度等一切情狀，論處如主文所示之刑，
      以示懲儆。至於未扣案之供被告本件施用第一級毒品犯行
      所用剩餘之菸蒂部分，被告供承業已丟棄等語（見本院卷
      第20頁），復查無證據證明仍存在，顯已滅失，爰不為沒
      收之諭知，併此指明。
四、公訴人於本院100 年11月2 日審理期日當庭更正補充原起訴
    書所載被告施用毒品之地點如同事實欄一項下所載（見本院
    卷第20頁），併此敘明。
據上論斷，應依刑事訴訟法第273 條之1 第1 項、第299 條第1
項前段，毒品危害防制條例第10條第1 項，刑法第11條、第47條
第1 項，判決如主文。
本案經檢察官洪松標到庭執行職務。
中    華    民    國    100     年    11   月    30   日
                  刑事第十五庭    法  官  方鴻愷
以上正本證明與原本無異。
如不服本判決應於收受判決後10日內向本院提出上訴書狀，並應
敘述具體理由。其未敘述上訴理由者，應於上訴期間屆滿後20日
內向本院補提理由書（均須按他造當事人之人數附繕本）「切勿
逕送上級法院」。
                                  書記官  江怡萱
中    華    民    國   100    年    12    月    5     日
附錄本案論罪科刑法條全文：
毒品危害防制條例第10條
施用第一級毒品者，處6 月以上5 年以下有期徒刑。
施用第二級毒品者，處3 年以下有期徒刑。